【裁判字號】    99,訴緝,157
【裁判日期】    990714
【裁判案由】    毒品危害防制條例
【裁判全文】
臺灣板橋地方法院刑事判決             99年度訴緝字第157號
公  訴  人  臺灣板橋地方法院檢察署檢察官
被      告  甲○○
上列被告因違反毒品危害防制條例案件，經檢察官提起公訴（95
年度毒偵字第7859號），本院合議庭以裁定進行簡式審判程序，
判決如下：
    主  文
甲○○施用第一級毒品，累犯，處有期徒刑捌月；扣案海洛因貳
包（合計淨重零點貳肆公克）沒收銷燬之，注射針筒貳支沒收。
    事  實
一、甲○○前因施用毒品案件，經臺灣高等法院裁定將其送往勒
    戒處所觀察、勒戒後，認無繼續施用毒品之傾向，由臺灣高
    等法院以87年度上易字第5314號為免刑判決確定；復因施用
    第一級、第二級毒品案件，經本院裁定將其送往勒戒處所觀
    察、勒戒後，認有繼續施用毒品之傾向，再經本院裁定令入
    戒治處所施以強制戒治，而於民國92年1 月20日執行完畢，
    甲○○上開施用第一級、第二級毒品犯行，亦經檢察官提起
    公訴，由本院以91年度訴字第375 號分別判處有期徒刑7 月
    、有期徒刑5 月，應執行有期徒刑11月確定，經入監執行，
    而於93年2 月29日縮刑期滿執行完畢；甲○○又因施用第一
    級毒品案件，經本院以95年度訴字第546 號判處有期徒刑9
    月確定（現執行中）。詎甲○○仍不知悔改，明知海洛因為
    毒品危害防制條例第2 條第2 項第1 款所規定之第一級毒品
    ，竟基於施用第一級毒品海洛因之犯意，於95年11月17日晚
    間9 時許（起訴書原記載自95年10月下旬某日起至同年11月
    17日下午，此據檢察官當庭更正），在其位於臺北縣中和市
    ○○路469 巷7 弄15號住處內，以將海洛因加水稀釋後再以
    針筒注射入體內之方式，施用第一級毒品海洛因；嗣於95年
    11月17日晚間11時50分許，在臺北縣中和市○○路447 巷口
    處為警查獲，並扣得甲○○所有之海洛因2 包（合計淨重0.
    24公克）、供其施用海洛因所用之注射針筒2 支等物。
二、案經臺北縣政府警察局新店分局報請臺灣板橋地方法院檢察
    署檢察官偵查起訴。
    理  由
一、上揭事實，業據被告甲○○於本院審理時坦白承認；且被告
    於為警查獲後所採集之尿液，經送請臺灣檢驗科技股份有限
    公司以酵素免疫分析法初步檢驗、氣相層析質譜儀法確認檢
    驗之檢驗結果，確呈海洛因代謝物嗎啡、可待因陽性反應，
    有該檢驗機構出具之濫用藥物尿液檢驗報告1 紙附卷可稽；
    而被告為警查獲時所扣得之白色粉末2 包（合計淨重0.24公
    克），經法務部調查局以化學呈色法、氣相層析質譜儀法鑑
    定之結果，確含第一級毒品海洛因成分，亦有該局95年12月
    23日調科壹字第09523050880 號毒品鑑定書1 紙在卷可按；
    此外，復有注射針筒2 支扣案可資佐證，足認被告上開自白
    ，核與事實相符。又被告前因施用毒品案件，經臺灣高等法
    院裁定將其送往勒戒處所觀察、勒戒後，認無繼續施用毒品
    之傾向，由臺灣高等法院以87年度上易字第5314號為免刑判
    決確定，被告復因施用第一級、第二級毒品案件，經本院裁
    定將其送往勒戒處所觀察、勒戒後，認有繼續施用毒品之傾
    向，再經本院裁定令入戒治處所施以強制戒治，而於92年1
    月20日執行完畢，被告上開施用第一級、第二級毒品犯行，
    亦經檢察官提起公訴，由本院以91年度訴字第375 號分別判
    處有期徒刑7 月、有期徒刑5 月，應執行有期徒刑11月確定
    （已執行完畢），被告又因施用第一級毒品案件，經本院以
    95年度訴字第546 號判處有期徒刑9 月確定（現執行中），
    此亦有臺灣高等法院被告前案紀錄表1 份在卷可按；本件事
    證明確，被告施用毒品犯行，堪以認定。
二、按海洛因為毒品危害防制條例第2 條第2 項第1 款所規定之
    第一級毒品。核被告所為，係犯毒品危害防制條例第10條第
    1 項之施用第一級毒品罪；其施用前後持有第一級毒品海洛
    因之低度行為，應為其施用之高度行為所吸收，不另論罪。
    又被告有如事實欄第1 項所載之犯罪科刑及執行紀錄，有臺
    灣高等法院被告前案紀錄表在卷可參，其於受有期徒刑之執
    行完畢後，5 年內故意再犯本件有期徒刑以上之罪，為累犯
    ，應依刑法第47條第1 項規定加重其刑。爰審酌被告前已因
    施用毒品而受免刑判決之寬典，並經法院論罪科刑執行完畢
    ，猶不知警惕而再犯本件之罪，顯見其自制力薄弱，惟其施
    用毒品僅屬自殘行為，對於他人之法益尚無直接之侵害，及
    其犯後坦承犯行，態度尚稱良好等一切情狀，量處如主文所
    示之刑，以資懲儆。末查被告前經本院於96年2 月16日發布
    通緝後，並未自動歸案，迄於99年6 月21日始為警緝獲到案
    ，此有本院96年2 月16日96年板院輔刑禹科緝字第141 號通
    緝書、被告99年6 月21日調查筆錄各1 份在卷可按，依96年
    7 月16日生效施行之中華民國九十六年罪犯減刑條例第5 條
    規定，被告本件所犯之罪自無從依該條例之規定予以減刑，
    併予敘明。扣案海洛因2 包（驗餘淨重合計0.24公克），係
    被告本件施用毒品犯行所查獲之第一級毒品，應依毒品危害
    防制條例第18條第1 項前段規定沒收銷燬之；扣案注射針筒
    2 支，係被告所有供其本件施用海洛因犯行所用之物，此據
    被告供承明確，爰併依刑法第38條第1 項第2 款規定宣告沒
    收。
據上論斷，應依刑事訴訟法第273 條之1 第1 項、第299 條第1
項前段，毒品危害防制條例第10條第1 項、第18條第1 項前段，
刑法第11條前段、第47條第1 項、第38條第1 項第2 款，判決如
主文。
本案經檢察官黃彥琿到庭執行職務
中    華    民    國    99    年     7    月    14    日
                刑事第十一庭  法  官  劉景宜
上列正本證明與原本無異。
如不服本判決，應於判決送達後10日內敘明上訴理由，向本院提
出上訴狀 (應附繕本) ，上訴於臺灣高等法院。其未敘述上訴理
由者，應於上訴期間屆滿後20日內向本院補提理由書「切勿逕送
上級法院」。
                              書記官  謝秀青
中    華    民    國    99    年    7     月    15    日
附錄本案論罪科刑法條全文：
毒品危害防制條例第10條第1 項
毒品危害防制條例第10條
施用第一級毒品者，處 6 月以上 5 年以下有期徒刑。
施用第二級毒品者，處 3 年以下有期徒刑。

司法院資訊處製作；財團法人民間司法改革基金會備份。
